# 求助陈版主！关于判断是否属于业务合并

提问人：ldwwayne 时间：2019-11-16 06:30:18
陈版主您好，目前遇到了一个判断是否属于业务合并的问题，具体情况如下：
A 集团公司下属 B、C 两个子公司，B 公司的分公司业务被全部划转到 C公司新设的分公司中，划转方式为：以 19 年 8 月 31 日为界限，该时间点前的合同在 B 公司原分公司继续执行，该时间点后新签订的合同由 C公司新设的分公司签订并执行，B 公司的分公司之员工、劳动关系转移至 C公司新设分公司，B 公司的分公司在 19 年底执行完原有合同后注销。公司的主营业务为贸易、运输服务，B 公司的分公司之固定资产、无形资产均未被划转到 C公司新设分公司中。
此种情况是否属于业务合并呢？对于C 公司新设的分公司接收B 公司的分公司业务的情况，C 公司单体报表是否应追溯调整对比数？
感谢陈老师！

回答人：chenyiwei
这种情况，被划转的分公司本身具有完整的 “业务三要素”，可构成“业务”，故对于 C公司而言，取得被划转的 B 分公司构成业务合并。C 公司单户报表无需追溯前期，但在 C 的合并报表中应视同同一控制下的控股合并，追溯重述合并报表的前期比较数据。